臺灣雲林地方法院刑事簡式判決
　　公　訴　人　臺灣雲林地方法院檢察署檢察官
　　被　　　告　甲○○
右列被告因公共危險等案件，經檢察官提起公訴（九十三年度偵字第一三五一號），
，本院合議庭裁定改以簡式審判程序判決如左：
    主  文
甲○○服用酒類，不能安全駕駛動力交通工具而駕駛，處有期徒刑肆月﹔又駕駛動力
交通工具肇事，致人死亡而逃逸，處有期徒刑柒月；又因過失致人於死，處有期徒刑
柒月。應執行有期徒刑壹年肆月。
    事  實
一、甲○○曾因麻醉藥品管理條例案件，經本院於民國八十七年七月二十三日以八十
    六年度訴字第五四八號，判處有期徒刑五年四月，並於八十七年十一月十八日判
    決確定，又因肅清煙毒條例案件，經本院於八十七年二月五日以八十六年度訴字
    第六二五號，判處有期徒刑三年四月，並於八十七年三月二日判決確定，二案定
    應執行刑合併執行，於九十年十月十九日假釋出獄，現假釋中。猶不知謹慎，為
    汽車駕駛人，於九十三年二月二十九日凌晨一時起，即陸續在雲林縣褒忠鄉○○
    路一一三號「幼咪咪檳榔攤」、雲林縣東勢鄉聖安宮及外環道「嘉家樂卡拉ＯＫ
    」飲酒，已不能安全駕駛，竟仍於同日六時許，在酒後吐氣所含酒精精濃度測定
    值一、０九毫克酒醉下，駕駛車牌號碼九Ｒ─五三三七號自用小客車，從該「嘉
    家樂卡拉ＯＫ」返回聖安宮，再從聖安宮沿雲林縣東勢鄉○○村○○路返回台西
    鄉五榔村住處，於同日六時七分許，行經雲林縣東勢鄉○○村○○路程海三二電
    線桿旁時，本應注意汽車行駛時，駕駛人應注意車前狀況，並隨時採取必要之安
    全措施及酒後其吐氣所含酒精成份超過每公升０．二五毫克以上者，不得駕車之
    規定，以避免危險之發生，而依當時情況天候晴、有晨光、路面狀態乾燥、無缺
    陷、無障礙物、視距良好，並無不能注意之情事，竟能注意而疏未注意車前狀況
    、酒醉，而貿然行駛，以致其所駕駛之自小客車車頭自後方正面衝撞蔡玉進所駕
    駛之耕耘機後方之拖板車，蔡玉進遂連人帶車衝入路旁田裡，而受有頭部外傷、
    腹部挫傷等傷害。甲○○駕駛上開動力交通工具自用小客車肇事，致蔡玉進受有
    前述傷害後，竟為規避責任，另行起意駕車逃逸。適目擊者林轉，記下肇事車輛
    車牌號碼後四碼，始警查獲並測試甲○○酒後吐氣所含酒精成份達每公升一．０
    九毫克，而蔡玉進經送醫急救後不治死亡。
二、案經蔡玉進之子丙○○訴由雲林縣警察局台西分局報請臺灣雲林地方法院檢察署
    檢察官相驗後偵查起訴。
    理  由
一、本件被告甲○○所犯為死刑、無期徒刑、最輕本刑為三年以上有期徒刑以外之罪
    ，被告於準備程序中就被訴事實為有罪之陳述，經法官告知簡式審判程序之旨，
    並聽取公訴人、被告之意見後，合議庭認為適宜，依刑事訴訟法第二百七十三條
    之一第一項規定，裁定進行簡式審判程序，先此敘明。
二、右揭事實，業據被告甲○○坦承不諱，核與告訴人丙○○指述其父因車禍死亡之
    情節相符，復經證人林轉於偵查中證述：被告肇事後逃逸，其目擊並記下肇事車
    輛車牌號碼後四碼等語，並有道路交通事故現場圖、道路交通事故調查報告表（
    一）、（二）及現場照片二十帳附卷可稽，而員警對被告施以酒精濃度測試，其
    呼氣酒精濃度為每公升一．０九毫克，有酒精濃度測試單一紙在卷可按。按汽車
    行駛時，駕駛人應注意車前狀況，並隨時採取必要之安全措施及酒後其吐氣所含
    酒精成份超過每公升０．二五毫克以上者，不得駕車，道路交通安全規則第九十
    四條第三項、第一百十四條第二款分別定有明文，被告既駕駛汽車考領有駕駛執
    照，上述規則為其應注意並能注意之事項，且本件肇事路段，而依當時情況天候
    晴、有晨光、路面狀態乾燥、無缺陷、無障礙物、視距良好，並非不能注意，有
    道路交通事故調查表一紙註記明確，被告疏未注意上開規定，以致肇事，顯有過
    失。而被害人確因本件車禍受有上開傷而導致出血性休克死亡，亦經臺灣雲林地
    方法院檢察署檢察官督同檢驗員相驗屬實，製有驗斷書、相驗屍體證明書、勘驗
    筆錄各一紙附卷可稽，足見被告之過失行為與被害人死亡間有相當因果關係。被
    告自白與事實相符，本件事證明確，其犯行均可認定，應依法論罪科刑。
三、核被告甲○○所為，係犯刑法第一百八十五條之三之服用酒類，不能安全駕駛動
    力交通工具而駕駛罪、第一百八十五條之四之駕駛動力交通工具肇事，致人死亡
    而逃逸罪、第二百七十六條第一項之過失致死罪。其所犯上開三罪之間，犯意各
    別，行為互殊，應予分論併罰。被告係汽車駕駛人，因酒醉駕車肇事，因而致人
    死亡，依法應負刑事責任，爰依道路交通管理處罰條例第八十六條第一項規定，
    就其過失致死部分加重其刑。爰審酌被告違規酒醉駕車肇事、過失程度、同時致
    被害人死亡、逃逸、事後與被害人家屬達成民事和解及犯罪後坦承之態度等一切
    情狀，各量處如主文所示之刑，併定其應執行刑。
據上論斷，應依刑事訴訟法第二百七十三條之一第一項、第二百九十九條第一項前段
，刑法第一百八十五條之三、第一百八十五條之四、第二百七十六條第一項、第五十
一條第五款，道路交通管理處罰條例第八十六條第一項，罰金罰鍰提高標準條例第一
條前段，判決如主文。
本案經檢察官乙○○到庭執行職務。
中      華      民      國      九十三    年    七    月     二十一     日
                                臺灣雲林地方法院交通法庭
                                    法  官  吳  福  森
右正本證明與原本無異。
如不服本判決，應於判決送達後十日內向本院提出上訴狀（應附繕本）。「切勿逕送
上級法院」。
告訴人或被害人對於判決如有不服具備理由請求檢察官上訴者，其上訴期間之計算係
以檢察官收受判決正本之日期為準。
                                    書記官  陳  姵  君
中      華      民      國      九十三    年    七    月     二十一     日
附錄本案論罪科刑法條：
刑法第一百八十五條之三：
服用毒品、麻醉藥品、酒類或其他相類之物，不能安全駕駛動力交通工具而駕駛者，
處一年以下有期徒刑、拘役或三萬元以下罰金。
刑法第一百八十五條之四：
駕駛動力交通工具肇事，致人死傷而逃逸者，處六月以上五年以下有期徒刑。
刑法第二百七十六條第一項：
因過失致人於死者，處二年以下有期徒刑、拘役或二千元以下罰金。
